臺灣宜蘭地方法院民事裁定　　　　　　　 96年度小上字第7號
上　訴　人　乙○○
被上訴人　　甲○○○○○○○○○
法定代理人　丙○○
上列當事人間清償借款事件，上訴人對於中華民國96年6月15日
本院宜蘭簡易庭96年度宜小字第117號第一審判決提起上訴，本
院裁定如下：
    主    文
上訴駁回。
第二審訴訟費用新臺幣壹仟伍佰元由上訴人負擔。
    理    由
一、按對於小額程序之第一審裁判之上訴，非以其違背法令為理
    由，不得為之；上訴狀應記載上訴理由，並表明原判決所違
    背之法令及其具體內容、依訴訟資料可認原判決有違背法令
    之具體事實，民事訴訟法第436條之24第2項、第436 條之25
    分別定有明文。又依同法第436條之32準用同法第468條及第
    469條條第1款至第5 款規定，判決不適用法規或適用不當者
    ，為違背法令；判決有同法第469條第1款至第5 款所列情形
    之一者，為當然違背法令。是當事人提起上訴，如依事訴訟
    法第436條之32準用同法第468條規定，以小額程序判決有不
    適用法規或適用法規不當為理由時，其上訴狀或理由書應有
    具體之指摘，並揭示該法規之條項或其內容；若係成文法以
    外之法則，應揭示該法則之旨趣；倘為司法院解釋或本院之
    判例，則應揭示該判解之字號或其內容；如依同法第436 條
    之32準用同法第469條第1款至第5 款所列情形之一為理由時
    ，其上訴狀或理由書，應揭示合於各該條款之事實。又上訴
    狀或理由書如未依此項方法表明，或其所表明者，顯與上開
    法條規定之情形不相合時，即難認為已對小額程序第一審判
    決之違背法令有具體之指摘，其上訴自難認為合法。再按當
    事人於小額訴訟第二審程序不得提出新攻擊或防禦方法，民
    事訴訟法第436條之28亦有明文。
二、經查，本件上訴人對小額程序第一審判決提起上訴，核其上
    訴理由狀謂「本人並無同意擔任連保證人，借據上並非由本
    人簽名蓋章，原借款人陳玉雲之聯絡方式不符，利息超過五
    年部分並無請求權」等語，然其所指摘之內容乃係就原審本
    其自由裁量權所認定之事實部分指摘為不當，並無依據民事
    訴訟法第436 條之25規定具體表明原判決所違背之法令及其
    具體內容及依訴訟資料可認為原判決有違背法令之具體事實
    ，亦未表明原判決究竟如何不適用法規、適用法規不當、或
    有民事訴訟法第469條第1款至第5 款情形之一，難認已有具
    體指摘原審判決有何違背法令之處，從而依首揭說明，可認
    其上訴為不合法。甚且，上訴人主張「利息超過五年部分並
    無請求權」一節，本院綜觀原審卷宗，上訴人於原審中未曾
    以此而為抗辯，此要屬新防禦方法，核與民事訴訟法第 436
    條之28規定未合，此部份上訴亦非合法。從而本件之上訴，
    應以裁定駁回。
三、又本件第二審訴訟費用確定為如主文第2項所示。
四、結論：本件上訴為不合法，依民事訴訟法第436條之32第1、
    2項、第444條第1項前段、第95條、第78條、第436條之19第
    1項，裁定如主文。
中　　華　　民　　國　　96　　年　　7  　月　 　31　　日
            臺 灣 宜 蘭 地 方 法 院 民 事 庭
                  審判長法  官  楊麗秋
                        法  官  張軒豪
                        法  官  邱景芬
正本與原本無異。
本裁定不得抗告。
中　　華　　民　　國　　96　　年　　8 　　月　　 2　　日
                          書記官　邱美龍
